【裁判字號】    90,易,559
【裁判日期】    901018
【裁判案由】    傷害
【裁判全文】
臺灣宜蘭地方法院刑事判決                            九十年度易字第五五九號
    公  訴  人  臺灣宜蘭地方法院檢察署檢察官
    被      告  乙○○
右列被告因傷害案件，經檢察官提起公訴（九十年度偵字第二四五六號），本院判決
如左：
    主  文
乙○○連續傷害人之身體，處有期徒刑月，如易科罰金，以佰元折算壹日。
    事  實
一、乙○○基於傷害人之概括犯意，先於民國九十年八月三日二十時許，因其妻甲○
    ○○晚歸等細故，竟在其等二人位於宜蘭縣羅東鎮○○路四十巷九號住處以拖鞋
    毆打甲○○○。甲○○○遭毆打後旋即外出尋友訴苦，嗣於同日二十三時許返家
    後，又遭乙○○出拳毆擊，及以喜餅金屬盒蓋敲擊頭部，致其受有頭部損傷併腦
    挫傷及短暫意識喪失、雙側口內咬傷、左下眼瞼及臉頰瘀青血腫、右下頷瘀血及
    左肘、左手背瘀血等傷害。
二、案經甲○○○訴由臺灣宜蘭地方法院檢察署檢察官偵查起訴。
    理  由
一、訊據被告乙○○固不否認於前揭時地確有因其妻甲○○○晚歸等細故與之發生爭
    執，並出手與其發生拉扯之事實，惟矢口否認有何徒手或持喜餅金屬盒蓋敲擊告
    訴人致傷之犯行，辯稱：當天與甲○○○口角後，因遭甲○○○出手抓傷，方以
    手抵住其妻，並未出手毆打甲○○○等語。然查：右揭事實，迭據告訴人於偵審
    中指訴綦詳，復有行政院衛生署宜蘭醫院、蘭陽民生醫院及財團法人天主教靈醫
    會聖母醫院所出具之驗傷診斷書、診斷證明書及受理疑似家庭暴力事件驗傷診斷
    書各一份存卷可按，堪認告訴人前揭指訴受傷時間係屬真實。再者，被告對在右
    揭時地與告訴人因晚歸等細故發生口角，並進而有肢體衝突等拉扯行為已坦言如
    前述，是衡以一般日常生活之經驗法則，及互觀被告本身並未因此項拉扯受有傷
    害，反而係告訴人受有如上開診斷證明書所示之嚴重傷勢可知，被告確有出手傷
    害告訴人之犯行甚明。被告所執辯解顯屬卸責避究之語，委無可採。本件事證至
    臻明確，被告犯行洵足認定。
二、核被告所為，係犯刑法第二百七十七條第一項之傷害罪。又其先後傷害被害人之
    行為，時間緊接，方法相同，觸犯構成要件相同之罪，顯係基於概括犯意反覆為
    之，應依刑法第五十六條連續犯之規定，以一罪論並加重其刑。爰審酌被告僅因
    細故率而動手傷害髮妻，且其出手甚重，竟已導致告訴人除受有雙側口內咬傷、
    左下眼瞼及臉頰瘀青血腫、右下頷瘀血及左肘、左手背瘀血等外傷外，尚使告訴
    人頭部損傷併腦挫傷及短暫意識喪失，共需住院十三日，其犯行情節鉅大，又被
    告犯罪後猶未見悔意，除於偵查中屢傳不到外，更於本院審理時空言否認，惡行
    匪淺，此外，再斟酌被告之犯罪動機、目的、手段、素行及智識程度等一切情狀
    ，爰從重量處如主文所示之刑，並諭知易科罰金之折算標準，以示警懲。
據上論斷，應依刑事訴訟法第二百九十九條第一項前段，刑法第五十六條、第二百七
十七條第一項、第四十一條第一項，罰金罰鍰提高標準條例第一條前段、第二條，判
決如主文。
中      華      民      國      九十      年      十      月    十八    日
                                臺灣宜蘭地方法院刑事第二庭
                                        法  官
右正本證明與原本無異。
如不服本判決，應於判決送達後十日內，向本院提出上訴狀。（應附繕本）
                                        書記官
中      華      民      國              年              月    日
附錄本案論罪科刑法條全文
刑法第二百七十七條第一項
傷害人之身體或健康者，處三年以下有期徒刑、拘役或一仟元以下罰金。


司法院資訊處製作；財團法人民間司法改革基金會備份。
